臺灣新北地方法院刑事判決
                                  111年度審交易字第555號
公  訴  人  臺灣新北地方檢察署檢察官
被      告  許發翔



上列被告因過失傷害案件，經檢察官提起公訴（111年度偵字第9
313號），被告就被訴事實為有罪陳述，本院改行簡式審判程序
審理，判決如下：
    主  文
乙○○汽車駕駛人，無駕駛執照駕車而犯過失傷害罪，處有期徒刑
參月，如易科罰金，以新臺幣壹仟元折算壹日。
    事實及理由
一、本件犯罪事實及證據，除補充、更正如下外，其餘均引用如
    附件檢察官起訴書之記載：
  ㈠犯罪事實欄一部分：
　⒈第1行「乙○○未領有駕駛執照，仍於民國..」，補充為「乙○○
    於民國110年11月11日前尚未考領有普通小型車駕駛執照，
    竟仍於..」。
　⒉第5行「竟疏未注意車前狀況貿然前行，致撞擊..」，補充為「
    竟疏未注意車前狀況而未減速與前車保持安全距離，持續前行
    ，致由後方追撞..」。
　⒊最末行補述「乙○○肇事後，於有偵查犯罪權限之機關、公務
    員或員警發覺前，向據報前來處理之警員坦承其為肇事者，
    並進而接受裁判」。
　㈡證據清單及待證事實欄：
  ⒈補充「被告於本院準備程序及審理時之自白」。
　⒉補充「國道公路警察局第一公路警察大隊道路交通事故肇事
    人自首情形紀錄表、道路交通事故初步分析研判表、被告提
    出之中華民國交通部製發汽車駕駛執照（發照日期民國110
    年11月11日）各1份」。
二、論罪科刑：
　㈠按汽車駕駛人，無駕駛執照駕車、酒醉駕車、吸食毒品或迷
    幻藥駕車、行駛人行道或行經行人穿越道不依規定讓行人優
    先通行，因而致人受傷或死亡，依法應負刑事責任者，加重
    其刑至二分之一，道路交通管理處罰條例第86條第1項定有
    明文。該條項規定係就刑法基本犯罪類型，於加害人為汽車
    駕駛人，於從事駕駛汽車之特定行為時，因而致人傷亡之特
    殊行為要件予以加重處罰，已就刑法各罪犯罪類型變更之個
    別犯罪行為予以加重，而成另一獨立之罪名，自屬刑法分則
    加重之性質。查被告於110年11月11日前，尚未考領有普通
    小型車駕駛執照，業據被告供承在卷，並有道路交通事故調
    查報告表㈡、內政部警政署國道公路警察局舉發違反道路交通
    管理事件通知單、被告提出之上開汽車駕駛執照在卷可參，
    是本案發生時，被告即屬無駕駛執照之狀態至明。
  ㈡核被告所為，係犯道路交通管理處罰條例第86條第1項、刑法
    第284條前段之汽車駕駛人，無駕駛執照駕車而犯過失傷害
    罪。
　㈢被告以一過失駕駛行為，致告訴人丁○○、丙○○、韓○○受傷，
    為一行為觸犯數罪名之同種想像競合犯，應依刑法第55條規
    定，從一重處斷。
　㈣刑之加重減輕事由：
　⒈被告汽車駕駛人，無駕駛執照駕車，因而致人受傷，依法應
    負刑事責任，符合道路交通管理處罰條例第86條第1項加重
    其刑之規定，爰依上開規定加重其刑。
　⒉被告於案發後停留現場，於有偵查權限之機關及公務員發覺
    其犯罪前，向前往現場處理之員警表明其為肇事人自首並願
    接受裁判乙節，有國道公路警察局第一公路警察大隊道路交
    通事故肇事人自首情形紀錄表1份附卷可按，足認被告合於
    自首要件，應依刑法第62條前段之規定減輕其刑，並依法先
    加重後減輕之。
  ㈤爰審酌被告於本案事故發生之際，尚未考領有普通小型車駕
    駛執照，為無駕駛執照之人，仍執意駕駛車輛行駛於道路，
    已屬不該，又於夜間行駛在需高度專注之高速公路路段，未
    注意車前行車動態，隨時保持安全距離，即時減速或閃避，
    而逕由後方向前高速追撞告訴人丁○○乘載其配偶、子女所駕
    駛之車輛，且觀諸雙方車輛碰撞後受損、凹陷狀態至為嚴重
    ，足徵追撞力道之強，而其上告訴人等3人遭受突如其來之
    追撞衝擊，所受驚恐非微，被告駕駛態度甚有輕忽，惟念其
    已坦承犯行，非無悔意，兼衡其自陳國中肄業之智識程度，
    從事舞台燈光工作為業、月收入約新臺幣（下同）4萬元，
    尚有母親需扶養之家庭生活狀況，暨告訴人等所受傷勢情形
    、被告之過失情節，再參酌被告雖曾表示願以30萬元分期方
    式與告訴人和解，惟仍與告訴人表示之50萬元賠償金額存有
    差距，雙方無法達成共識，致迄今未能和解或取得告訴人原
    諒等一切情狀，量處如主文所示之刑，以資懲儆，並諭知易
    科罰金之折算標準。
據上論斷，應依刑事訴訟法第273條之1第1項、第299條第1項前
段、第310條之2、第454條第2項，道路交通管理處罰條例第86條
第1項，刑法第11條前段、第284條前段、第55條、第62條前段、
第41條第1項前段，刑法施行法第1條之1第1項，判決如主文。
本案經檢察官甲○○偵查起訴，由檢察官盧祐涵到庭執行職務。
中　　華　　民　　國　　111 　年　　7 　　月　　20　　日
              刑事第二十五庭  法  官    王綽光
上列正本證明與原本無異。
如不服本判決，應於判決送達後20日內敘明上訴理由，向本院提
出上訴狀 (應附繕本) ，上訴於臺灣高等法院。其未敘述上訴理
由者，應於上訴期間屆滿後20日內向本院補提理由書「切勿逕送
上級法院」。
                              書記官    張家瑋
中　　華　　民　　國　　111 　年　　7 　　月　　22　　日
────────────────────────────
 ◎附件：　　
臺灣新北地方檢察署檢察官起訴書　
                                     111年度偵字第9313號
　　被　　　告　乙○○　男　22歲（民國00年0月00日生）
　　　　　　　　　　　　住○○市○○區○○路000巷0號
　　　　　　　　　　　　居桃園市○○區○○○路00號14樓之
　　　　　　　　　　　　5
　　　　　　　　　　　　國民身分證統一編號：Z000000000號
上列被告因過失傷害案件，業經偵查終結，認應提起公訴，茲將
犯罪事實及證據並所犯法條分敘如下：
　  　　犯  罪  事  實
一、乙○○未領有駕駛執照，仍於民國110年10月26日0時48分許，
    駕駛車牌號碼000-0000號自用小客車，沿新北市○○區○道○號
    汐五高架南向行駛，行經30.7公里處，本應注意車前狀況，並
    隨時採取必要之安全措施，依當時情況，並無不能注意之情
    事，竟疏未注意車前狀況貿然前行，致撞擊前方由丁○○駕駛、
    搭載其妻丙○○、未成年之子韓○○（107年生，姓名詳卷）之
    車牌號碼000-0000號自用小客車車尾，致丁○○因而受有頸部
    、雙肘、雙膝挫傷等傷害；丙○○受有背部挫傷、肌筋膜疼痛
    等傷害；韓○○受有左手擦傷之傷害。
二、案經丁○○、丙○○訴由內政部警政署國道公路警察局第一公路
    警察大隊報告偵辦。
　　　  證據並所犯法條
一、上開犯罪事實，業據被告乙○○於警詢及偵查中坦承不諱，核
    與告訴人丁○○於警詢及偵查中之指訴、告訴人丙○○於警詢中
    之指訴情節相符，並有道路交通事故現場圖、道路交通事故
    調查報告表㈠㈡、內政部警政署國道公路警察局舉發違反道路
    交通管理事件通知單、本署勘驗報告各1份、現場暨車損照片
    共17張、告訴人丁○○、丙○○及被害人韓○○之亞東紀念醫院診
    斷證明書共3紙在卷可稽，足認被告之自白與事實相符，其
    犯嫌堪以認定。
二、按汽車駕駛人，無駕駛執照駕車、酒醉駕車、吸食毒品或迷幻
    藥駕車、行駛人行道或行經行人穿越道不依規定讓行人優先通行，因
    而致人受傷或死亡，依法應負刑事責任者，加重其刑至二分
    之一，道路交通管理處罰條例第86條第1項定有明文。經查，被
    告乙○○無汽車駕駛執照仍駕駛上開小客車上路，致與告訴人
    丁○○車輛發生碰撞，使告訴人丁○○、丙○○及被害人韓○○受有
    上開傷害，核被告所為，係犯道路交通管理處罰條例第86條第1
    項、刑法第284條第1項前段無駕駛執照駕車過失傷害罪嫌，
    並請依道路交通管理處罰條例第86條第1項規定加重其刑。
三、依刑事訴訟法第251條第1項提起公訴。
  　　此  　致
臺灣新北地方法院
中　　華　　民　　國　 111　　年　　 4　　月　　27  　日
                              檢 察 官    范  孟  珊